【裁判字號】    97,審易,1252
【裁判日期】    970630
【裁判案由】    傷害等
【裁判全文】
臺灣高雄地方法院刑事判決            97年度審易字第1252號
公  訴  人  臺灣高雄地方法院檢察署檢察官
被      告  乙○○
上列被告因傷害等案件，經檢察官聲請以簡易判決處刑（96年度
偵字第27430 號、第30276 號、97年度偵字第373 號），本院認
不應以簡易判決處刑，改依通常程序審理，本院判決如下：
    主  文
本件公訴不受理。
    理  由
一、聲請簡易判決處刑意旨略以：被告乙○○與告訴人甲○○原
    為男女朋友，因感情糾紛，乙○○竟分別為下列行為：(一)於
    民國96年8 月26日晚上，意圖散布於眾，在上揭店門口，張
    貼內容為「原來這是一步棋，知道我有案底，今天讓清你的
    為人…有老公的人，還跟他上床不只3 個吧…」等文字之紙
    條1 張；及將書寫內容為「…說的跟貞女一樣，原來也只是
    一頭雞，當我是白癡…」、「趙妓女早就被幹」等語之文字
    紙條2 張直接投遞在上開店內，指摘甲○○，足以毀損告訴
    人甲○○之名譽；嗣經甲○○於96年8 月27日上午，在上開
    地點發現上開3 張散布之文字紙條，而悉上情（至被告於同
    日對告訴人甲○○所為之恐嚇之犯行，業由本院另以97年度
    審簡字第87號判決）。(二)於96年10月23日8 時許，在高雄縣
    湖內鄉○○街76號即甲○○上班之「連盛皮革公司」內之作
    業區處，因故遷怒甲○○，竟基於傷害故意，徒手掌摑甲○
    ○之臉部；於當日中午12時許，仍心有未甘，接續上開傷害
    犯意，再度在上開處所，徒手毆打甲○○，並扯拉甲○○之
    頭髮撞擊廠區內之機器設備，造成甲○○受有前額、鼻樑、
    背部挫擦傷之傷害。(三)於96年12月3 日12時5 分許，在上開
    甲○○工作場所，因與甲○○發生口角爭執，復基於傷害之
    故意，徒手毆打甲○○之臉部，並拉扯其頭髮，造成甲○○
    受有右臉頰疼痛之傷害，因認被告涉犯刑法第277 條第1項
    之傷害罪嫌及第310 條第2 項之誹謗罪嫌等語。
二、按刑法第287 條、第357 條規定，同法第277 條第1 項之傷
    害罪、第310 條第2 項之誹謗罪須告訴乃論。又告訴乃論之
    罪，告訴人於第一審辯論終結前，得撤回其告訴；告訴經撤
    回者，法院應諭知不受理之判決，並得不經言詞辯論為之，
    刑事訴訟法第238 條第1 項及同法第303 條第3 款亦定有明
    文。
三、經查，被告乙○○因傷害等案件，經檢察官認被告係犯刑法
    第277 條第1 項、310 條第2 項之傷害、誹謗罪嫌，聲請以
    簡易判決處刑。茲告訴人甲○○聲請撤回對被告所為之告訴
    ，此有卷附撤回告訴狀1 份附卷可稽（見本院97年度審簡字
    第87號卷第18頁），揆諸前開說明，爰不經言詞辯論，逕為
    諭知不受理之判決。
據上論斷，應依刑事訴訟法第452 條、第303 條第3 款、第307
條，判決如主文。
中    華    民    國    97    年    6     月    30    日
                  刑事第十四庭  法  官  楊淑珍
以上正本，係照原本作成，證明與原本無異。
如不服本判決應於收受本判決後10日內向本院提出上訴書狀，並
應敘述具體理由，如未敘述上訴理由者，應於上訴期間屆滿後20
日內補提理由書狀於本院（均須按他造當事人之人數附繕本）「
切勿逕送上級法院」。
中    華    民    國    97    年    6     月    30    日
                                書記官  蕭永同


司法院資訊處製作；財團法人民間司法改革基金會備份。
